【裁判字號】    96,簡上,1026
【裁判日期】    970527
【裁判案由】    偽造文書
【裁判全文】
臺灣高雄地方法院刑事判決            96年度簡上字第1026號
上  訴  人
即  被  告  丙○○
上列被告因偽造文書案件，不服本院高雄簡易庭民國96年9 月28
日96年度簡字第5296號第一審判決（聲請簡易判決處刑案號：96
年度偵字第22201 號），提起上訴，本院管轄之第二審合議庭判
決如下：
    主  文
上訴駁回。
    事實及理由
一、本件上訴人即被告丙○○經合法傳喚，無正當之理由不到庭
    ，爰依刑事訴訟法第455 條之1 第3 項準用第371 條之規定
    ，不待其陳述，逕行判決。
二、本判決所引用第一審簡易判決書記載之證據（如附件），有
    關被告以外之人於審判外之言詞或書面陳述部分，亦即證人
    甲○○、郭志忠於偵查中向檢察事務官所為之陳述，及馨笙
    企業社93年度綜合所得稅BAN 給付清單、甲○○93年度各類
    所得稅扣繳憑單暨申報書、財政部台灣省南區國稅局綜合所
    得稅核定通知書等，業經檢察官同意作為本案證據使用，而
    被告經合法傳喚，並未到庭爭執或以書狀否認其證據能力，
    依法應視為被告同意上開證據之證據能力，本院審酌該等言
    詞或書面陳述作成時之情況，無何虛偽或其他不當情事，且
    均與本案之待證事實有關，依刑事訴訟法第159 條之5 第1
    項、第2 項規定，認具有證據能力，合先敘明。
三、本案經本院審理結果，認第一審簡易判決之認事、用法及量
    刑均無不當，應予維持，並引用第一審簡易判決書（含聲請
    簡易判決處刑書）記載之事實、證據及理由（詳如附件）。
四、被告上訴意旨略以：(1)基於概括犯意連續為數行為而犯同一
    罪名者，以一罪論，原審卻另以偽造文書罪判處被告有期徒
    刑6 月，違反法律規定；(2)郭志忠、郭居福並非被告所偽冒
    辦理；(3)被告是否符合自首要件，應予查明；(4)被告坦承犯
    行，原審量刑過重等語。經查：
（一）本案前固經檢察官以連續犯為由，移送本院95年度訴緝字
      第134 號併案審理，惟該案承審法官認為被告於本案所為
      ，係涉犯行使業務登載不實文書罪嫌，核與該案認定之行
      使偽造私文書、詐欺等罪，並無連續犯之裁判上一罪關係
      ，而退由檢察官另為適法之處理，有該案判決書1 份附卷
      可稽，是檢察官就本案另聲請簡易判決處刑，原審並據以
      判處罪刑，均無違法，被告執此上訴，實無理由。
（二）本案認定之被害人為甲○○，並非郭志忠、郭居福，被告
      此部分上訴理由，尚屬無稽。
（三）又本案查獲緣起，係被害人甲○○遭馨笙企業社虛報薪資
      所得，經財政部台灣省南區國稅局要求補稅並科處罰鍰，
      甲○○乃提起告訴，檢察機關偵查後，依馨笙企業社名義
      負責人郭志忠所述，查知該企業社實際由被告負責經營，
      始查獲本案，是被告並無自首情形，被告上訴要求應查明
      有無自首，顯無理由。
（四）按量刑之輕重，係事實審法院得依職權自由裁量之事項，
      茍已斟酌刑法第57條各款所列情狀而未逾越法定刑度，則
      不得遽指為違法；又在同一犯罪事實與情節，如別無其他
      加重或減輕之原因，下級法院量定之刑，亦無過重或失輕
      之不當情形，則上級法院對於下級法院之職權行使，原則
      上應予尊重（最高法院72年台上字第6696號判例、85年度
      台上字第2446號裁判要旨參照）。查：原審以被告罪證明
      確，並比較95年7 月1 日刑法修正施行前後之相關規定，
      適用較有利於被告之行為時法即修正前刑法，認被告所為
      ，係犯刑法第216 條、第215 條之行使業務登載不實文書
      罪，且為累犯，應加重其刑，並審酌被告曾有犯罪前科，
      素行不佳，竟不知悔悟，虛報告訴人薪資，惟坦承犯行，
      態度尚可等一切情狀，量處被告有期徒刑6 月，並依修正
      前刑法第41條第1 項前段規定，諭知易科罰金之折算標準
      ，再依中華民國96年罪犯減刑條例之規定，減為有期徒刑
      3 月，暨諭知易科罰金折算標準，核其認事用法均無違誤
      ，量刑亦就刑法第57條所列各款事由加以斟酌，堪稱妥適
      ，依上開最高法院裁判意旨，本院就原審刑罰裁量權之行
      使，自應予以尊重。被告上訴指摘原審量刑過重，並無理
      由。
（五）綜上，本件被告所執上訴事由，均無可採，其上訴為無理
      由，應予駁回。
據上論斷，應依刑事訴訟法第455 條之1 第1 項、第3 項、第36
8 條、第373 條、第371 條，判決如主文。
本案經檢察官乙○○到庭執行職務。
中    華    民    國    97    年    5     月    27    日
                  刑事第十六庭  審判長法  官  李代昌
                                      法  官  梁淑美
                                      法  官  周宛瑩
以上正本證明與原本無異。
不得上訴。
中    華    民    國    97    年    5     月    28    日
                                      書記官  彭帥雄
附錄本案論罪法條：
中華民國刑法第216條
（行使偽造變造或登載不實之文書罪）
行使第210 條至第215 條之文書者，依偽造、變造文書或登載不
實事項或使登載不實事項之規定處斷。
中華民國刑法第215條
（業務上文書登載不實罪）
從事業務之人，明知為不實之事項，而登載於其業務上作成之文
書，足以生損害於公眾或他人者，處3 年以下有期徒刑、拘役或
5 百元以下罰金。


司法院資訊處製作；財團法人民間司法改革基金會備份。
